臺灣臺北地方法院刑事判決　　　　　　　 96年度簡上字第2號
上　訴　人
即　被　告　乙○○
選任辯護人　陳麗雯律師
上列上訴人因竊盜案件，不服本院95年度簡字第3346號，中華民
國95年10月31日第一審判決（聲請簡易判決處刑案號：臺灣臺北
地方法院檢察署95年度偵字第20045號），提起上訴，本院判決
如下：
    主  文
上訴駁回。
    事實及理由
一、本案經本院審理結果，認為原審判決被告乙○○犯刑法第
    320條第1項、第3項之竊盜未遂罪，處有期徒刑2月，如易科
    罰金，以新臺幣1千元折算1日，認事用法及量刑均無不當，
    應予維持，並引用第一審判決書記載之事實、證據及理由（
    如附件）。
二、被告上訴意旨略以：伊當時只是拿著鑰匙，並無將鑰匙插入
    車門鑰匙孔、轉動車門鎖孔之行為，原審此部分事實認定有
    誤；伊當時是在修車廠工作，客戶李彥德的車委託車廠修理
    ，修車廠修理好之後，因車廠車輛太多，才將李彥德的車停
    放在外，當天伊是受託去看李彥德停放在外的車是否還在，
    並欲將車輛開回以便交車，但伊不知道李彥德的車停位置，
    且當時光線昏暗，兩車車型、大小相似，加上伊當時有飲酒
    ，精神況不佳，才會誤認本件車輛為李彥德之車輛，伊並無
    竊盜之犯意云云。
三、本院查：
    (一)本件係被告在查獲時、地，有持鑰匙插入被害人余大坤所
      有、交付陳均淦使用之車牌號碼8481-KG號自用小客車之
      車門鑰匙孔，並轉動車門鎖孔之行為，因員警執行巡邏勤
      務經過，察覺有異而當場查獲等情，業據被告於警詢中自
      白：（…被巡邏員警發現你正拿著一把鑰匙已插進自小客
      車的車門鑰匙孔…是否屬實？）屬實等語明確，即於偵查
      中亦分別自白：…伊當時用鑰匙打不開車門，警察就來說
      伊意圖偷竊、（是否於95年9月4日晚上11點在新店寶興路
      便道為警查獲你拿鑰匙正在開一輛小客車的車門？）是等
      語不諱。此與證人即本案查獲員警曾錫民於偵查中證稱：
      當時伊巡邏經過案發地點，伊看到被告騎著機車，機車可
      能沒有熄火，一手拿著鑰匙在轉動汽車的車門的鑰匙孔等
      語，於本院審理時證稱：（當天晚上你有無查獲被告？）
      有，當時被告拿著鑰匙在開汽車駕駛座匙孔等語，互核一
      致。是被告事後翻異前揭自白，否認有持鑰匙插入被害人
      車輛車門鎖孔，並轉動車輛鎖孔之行為，自難憑信。
    (二)被告就前揭警詢及偵查中之自白雖辯稱：警詢中之供述不
      具有任意性，偵查中之供述亦非出自其本意，且不具有真
      實性云云，而否認該自白之任意性及真實性。但查，依卷
      附被告警詢筆錄所記載之製作時間，是在本件查獲時間後
      之翌日上午6時30分，又依證人曾錫民就此於本院審理時
      所述，被告當時係拒絕員警為夜間訊問，所以才等到翌日
      日間製作筆錄，且被告製作筆錄當時精神狀態良好，均能
      瞭解員警所詢問之內容等語，且就被告警詢筆錄所記載之
      內容，與其後於偵查中所述之內容，均否認有竊取行為，
      所執之抗辯理亦大致相同等情，可見被告在警詢中之供述
      ，均係出於其自由意識而為，被告否認該自白之任意性云
      云，自無足取。至於被告否認於檢察官偵查中供述之任意
      性，不僅未舉出其非出於任意性之具體事由，且未提出任
      何事證加以證明，其空言否認偵查中自白之任意性，已難
      憑信，參以被告於內勤檢察官訊問時，甚至其後承辦檢察
      官為本案偵查時，就本件被查獲之原因，均自白是因在場
      持鑰匙插入車門鑰匙孔，若無此事實，何以被告會在偵查
      中二次受訊問時皆為此相同之陳述？綜上足徵被告前揭警
      詢及偵查中之自白，其真實性及任意性當無庸置疑。
    (三)本件被告有在查獲時、地，持鑰匙插入被害人所有自用小
      客車之車門鑰匙孔，並轉動車門鎖孔之行為，已如前述。
      而依證人即該自小客車實際使用人陳均淦於偵查中所述，
      與被告並不認識等語。是就被告此舉而言，其自有竊取他
      人之物，並據為己有之不法所有意圖，且已著手於竊盜行
      為之實施，雖未致竊取之結果，仍難詞竊盜未遂之責。被
      告就此雖以前詞否認有竊盜之犯意。惟查：
      1.本件被告前揭所稱：客戶李彥德所有車輛交付伊所任職
        修理場修理，之後將李彥德修理完畢之車輛停放在車廠
        外，當天有要伊去察看李彥德停放在外之車輛是否還在
        ，並要伊隔天將車輛開回修理場以辦理交車等情，雖據
        證人即修理場之老闆甲○○於本院審理時證述屬實。然
        依證人甲○○於本院審理時所述：（當天晚上你請被告
        去牽車，有無告訴李彥德的車停在何處？）沒有，這輛
        車是伊修車廠的師傅開去放的，因為被告住在老泉里那
        邊，被告說就停到那邊去放，所以師傅才開去老泉里那
        邊放等語。則客戶李彥德委託修繕車輛在外之停放地點
        ，既係由被告提議，且係停放在其所熟悉之住處即老泉
        里附近，則縱令甲○○要被告前去察看客戶車輛，並未
        告知其停放地點，以被告對於其住家熟悉之程度，就客
        戶車輛可能停放之地點，當無誤認而至本件查獲地點之
        可能。又被告當時為車廠修理師傅，本件客戶李彥德係
        其朋友，該客戶之車輛係經由被告介紹進來委修，且在
        此之前該車輛已經交修過一次，車輛亦係由被告開來至
        修理場等情，分據證人甲○○於本院審理時、證人李彥
        德於偵查中證述在卷。則被告對於客戶李彥德所交修之
        車輛廠牌、外型、顏色，當有所認知。而客戶李彥德所
        交付之車輛廠牌為中華三菱，外型為四門有後車尾之轎
        車，顏色為棕黑色，本件所查獲之車輛廠牌則為福特六
        和，外型為五門箱式無後車尾之轎車，顏色為紅色，此
        有上開二車輛之車籍查詢資料、行車執照及照片等附卷
        可稽。二者車輛之廠牌、型式及顏色，從外觀一望即可
        明顯分辨出其不同，更何況被告對該車輛之熟悉程度，
        且為修理場之師傅。至於本件查獲當時雖為夜間，但當
        地有燈光，以當場之光線，足以辨識車輛之外觀、顏色
        及車牌號碼，且被告為警查獲時之精神狀態良好，並無
        飲酒之情況，此節則據證人曾錫民於本院審理時證述在
        卷，且有員警對被告實施呼氣酒精濃度之測試單可按，
        並無被告所稱燈光昏暗、因飲酒精神狀況不佳之情。則
        以被告對於提議將客戶車輛停放在其熟知之住處附近，
        且以當時之狀況，自外觀即可輕易辨識本件查獲與客戶
        委修車輛之不同，被告前揭辯稱誤認本件為客戶委修之
        車輛而否認有竊盜之犯意云云，實難憑信。
      2.依證人曾錫民於本院審理時所述：（他朋友的車與本件
        所查獲的車輛，是否停在同一車道上？）停放的地點與
        狀況完全不一樣，兩輛車的車停位置不是在同一條路上
        ，他朋友的車在老泉里，被告所要竊取的車是停在寶興
        便道，（依你所述，寶興便道與老泉里的路，有無可能
        認錯？）這二個是完全不同的地方等語。及依證人曾錫
        民當庭所繪製本件查獲車輛位置與被告所稱客戶車輛停
        放之位置圖，客戶停放車輛位置是在屬於臺北市之老泉
        里，本件查獲車輛位置是在屬於臺北縣新店市之河堤寶
        興便道，被告必須要經過此臺北縣市交界處，沿河堤便
        道才能到達本件查獲地點。以被告對於住所熟悉之程度
        ，在其住處附近尋找即可輕易發現客戶委修之車輛，何
        以要繞過臺北縣市交界，到達本件查獲地點？又本件以
        當時之狀況，即可輕易辨識查獲車輛與客戶委修車輛之
        不同，已如前述。再佐以證人曾錫民於本院審理時所述
        ：伊騎過去，看到被告在那邊開啟車門，之後迴轉回來
        ，還看到被告還在那邊開啟車門，伊就下車盤查被告等
        語。何以被告明知此非客戶委修之車輛，還要將鑰匙插
        入本件查獲車輛之車門鎖孔，並且加以轉動鎖孔，而在
        開啟車門不成之情況下，即可察覺有異，又何以在員警
        巡邏經過，其後再迴轉折返時，被告還再轉動鎖孔試圖
        開啟進入？綜上，更顯見被告辦稱誤認車輛云云，難以
        令人置信，其欲竊取該車輛而著手於竊盜行為之實施，
        而有據為己有之不法所有意圖，至為明確。
      3.至於被告辯稱：伊當時身上並無查獲其他工具，又坐在
        摩托車上，以當時情況而言，應該是要有二人共同參與
        ，一人下手行竊，一人負責騎走摩托車云云，而否認有
        竊盜之犯意。然查，被告確有為本件竊盜之犯意，已有
        如前述之積極證據可堪認定，其此部分之抗辯，均核屬
        個人推測之詞，其執以為本件否認犯罪之抗辯，自屬無
        據。被告又辯稱：伊所持係其他廠牌之車輛鑰匙，根本
        不可能達成竊取本件車輛之目的云云。查，本件被告主
        觀上有竊取車輛之犯意及不法所有意圖，已如前述，而
        被告係車輛修理師傅，對於汽車構造自相當清楚，且所
        持鑰匙又同係供汽車門鎖所使用，被告執該鑰匙欲開啟
        該車門，客觀上自具有發生竊盜結果之危險性，縱令該
        鑰匙事後未能用以開啟該車車門，仍屬竊盜未遂，尚難
        執以認係不能犯而免除其罪責。
四、綜上所述，被告犯本案竊盜未遂罪之事證明確，原審據以論
    罪科刑，認事用法，均無違誤，量刑亦無違法或顯然不當之
    情形，被告上訴否認犯罪，指摘原審判決不當，為無理由，
    應予駁回。
據上論斷，應依刑事訴訟法第455條之1第1項、第3項、第373條
、第368條，判決如主文。
本案經檢察官王志超到庭執行職務。
中　　華　　民　　國　　96　　年　　3 　　月　　15　　日
                    刑事第七庭審判長法  官  梁耀鑌
                                    法  官  吳冠霆
                                    法  官  許泰誠
以上正本證明與原本無異。
本判決不得上訴。
                                    書記官  劉麗英
中　　華　　民　　國　　96　　年　　3 　　月　　15　　日
